最高法院民事裁定　　　　　　　一○○年度台聲字第七九○號
聲　請　人　吳翊正
訴訟代理人　翁祖立律師
　　　　　　林芳如律師
上列聲請人因與許嘉真間請求履行契約事件，對於中華民國一○
○年三月十日本院裁定（一○○年度台上字第三五九號），聲請
再審，本院裁定如下：
    主  文
聲請駁回。
聲請訴訟費用由聲請人負擔。
    理  由
本件聲請人以本院一○○年度台上字第三五九號確定裁定（下稱
原確定裁定）有民事訴訟法第四百九十六條第一項第一款所定適
用法規顯有錯誤之情形，對之聲請再審。惟按民事訴訟法第四百
九十六條第一項第一款所謂適用法規顯有錯誤，係指確定裁判所
適用之法規，顯然不合於法律規定，或與司法院現尚有效及大法
官會議之解釋或本院現尚有效之判例顯然違反者而言。查本件前
訴訟程序第二審係以：相對人許嘉真前請求聲請人給付新台幣（
下同）五百萬元本息，業經台灣士林地方法院（下稱士林地院）
九十三年度訴字第一三一四號、台灣高等法院九十五年度上字第
八五四號、最高法院九十六年度台上字第一七一二號判決其勝訴
確定。此等確定判決理由中判斷聲請人簽署和解書並無被脅迫或
有錯誤之情事，相對人係民法第一百十條所定之善意相對人，該
和解書所指土地為士林地院八十年度簡上字第一○九號和解筆錄
附表所示之土地，且已出售之土地總價金至少有六千四百七十七
萬二千八百四十五元等，並無顯然違背法令之情形，聲請人亦未
提出新訴訟資料足以推翻該等判斷，聲請人及法院於前訴訟程序
自不得為相反之主張或判斷。聲請人依民法第一百十條規定應負
損害賠償責任，按出售土地總價金六千四百七十七萬二千八百四
十五元十分之一計算，扣除相對人前已請求判決確定之五百萬元
，加上另出售之土地總價一千九百零一萬五千二百八十五元十分
之一，共應給付相對人三百三十七萬八千八百十二元，因而維持
前訴訟程序第一審就此部分所為聲請人敗訴之判決，駁回其上訴
。相對人於前訴訟程序請求聲請人給付之三百三十七萬八千八百
十二元，既未包括前已判決確定之五百萬元在內，自無訴訟標的
為確定判決效力所及之可言。且前訴訟程序第二審以另件確定判
決理由中所為之判斷，並無顯然違背法令之情形，亦未提出新訴
訟資料足以推翻該判斷，認法院及當事人不得與之為相反之判斷
及主張，始符民事訴訟上誠信原則，與以確定判決之既判力為判
決基礎，尚屬有間，亦難認與本院二十三年上字第二九四○號、
五十七年台再字第一一號、七十三年台上字第三二九二號判例意
旨及七十二年度第四次民事庭會議決議相違背。聲請人對前訴訟
程序第二審判決提起第三審上訴，任意指摘其違背法令或就第二
審取捨證據，認定事實及解釋契約之職權行使為指摘，顯非具體
敘明該判決有何合於不適用法規，適用法規不當或民事訴訟法第
四百六十九條所列各款之情形。原確定裁定認聲請人之上訴為不
合法，予以駁回，尚難認適用法規顯有錯誤。聲請人執以對該確
定裁定聲請再審，難認有理由。
據上論結，本件再審之聲請為無理由。依民事訴訟法第九十五條
、第七十八條，裁定如主文。
中    華    民    國  一○○  年    八    月   十八   日
                      最高法院民事第四庭
                          審判長法官  劉  福  來  
                                法官  陳  重  瑜  
                                法官  吳  麗  女  
                                法官  鄭  雅  萍  
                                法官  王  仁  貴  
本件正本證明與原本無異
                                      書  記  官  
中    華    民    國  一○○  年    八    月   三十   日
                                                      K